【裁判字號】    98,訴,239
【裁判日期】    980303
【裁判案由】    毒品危害防制條例
【裁判全文】
臺灣板橋地方法院刑事判決               98年度訴字第239號
公  訴  人  臺灣板橋地方法院檢察署檢察官
被      告  甲○○
上列被告因違反毒品危害防制條例案件，經檢察官提起公訴（97
年度毒偵字第9668號），被告於準備程序進行中先就被訴事實為
有罪之陳述，經告知簡式審判程序之旨，並聽取當事人之意見後
，本院合議庭裁定由受命法官獨任進行簡式審判程序，判決如下
：
    主  文
甲○○施用第一級毒品，累犯，處有期徒刑拾月。扣案之海洛因
壹小包（驗餘淨重零點零貳零捌公克）沒收銷燬，裝盛海洛因之
小外包裝袋壹個沒收。
    事  實
一、甲○○曾犯搶奪、竊盜及違反毒品危害防制條例等案件，其
    於民國88年間，因施用第二級毒品案件，經本院88年度毒聲
    字第540 號刑事裁定送觀察、勒戒後，認無繼續施用毒品之
    傾向，於88年2 月22日釋放出所，並由臺灣板橋地方法院檢
    察署檢察官於88年2 月23日以88年度偵字第3275號為不起訴
    處分確定，92年間再因施用第一級毒品案件，經臺灣桃園地
    方法院92年度毒聲字第1965號刑事裁定送觀察、勒戒後，認
    有繼續施用毒品傾向，經同院92年度毒聲字第2903號刑事裁
    定令入戒治處所施以強制戒治，於93年1 月9 日因毒品危害
    防制條例修正而釋放，並經臺灣桃園地方法院判處有期徒刑
    6 月確定，於93年9 月21日縮刑期滿執行完畢，又於92年間
    因搶奪案件，經本院判處有期徒刑7 月，緩刑2 年確定，嗣
    經撤銷緩刑，入監於94年5 月19日縮刑期滿執行完畢，另於
    95年間因竊盜案件，經本院95年度易字第553 號刑事判決判
    處有期徒刑8 月，因撤回上訴而確定，於95年間再因違反毒
    品危害防制條例案件，經本院95年度訴字第1316號刑事判決
    各判處有期徒刑9 月、3 月，定應執行刑為有期徒刑10月確
    定，且與前開竊盜案件更定應執行刑為有期徒刑1 年6 月，
    嗣又減刑為有期徒刑9 月，甫於96年7 月16日縮刑期滿執行
    完畢出監，又因施用第二級毒品，經本院97年度簡字第367
    號刑事簡易判決判處有期徒刑5 月，如易科罰金以新臺幣10
    00元折算1 日，於97年10月11日縮刑期滿執行完畢（以上構
    成累犯）。詎其於上開觀察、勒戒執行完畢釋放後5 年內，
    再犯上揭施用毒品案件經法院判處罪刑確定後，猶不知悛悔
    ，另基於施用第一級毒品海洛因之犯意，於97年12月4 日晚
    間7 時30分許，在其位於臺北縣板橋市○○街47巷22號12樓
    住處內，以將第一級毒品海洛因加水稀釋並用注射針筒注射
    至身體之方式，施用第一級毒品海洛因1 次。嗣其因行跡可
    疑，為警於上開金門街47巷口查獲，並扣得其所有供其施用
    之海洛因1 小包，並經其同意採尿送驗，結果確呈施用海洛
    因之代謝物嗎啡陽性反應。
二、案經臺北縣政府警察局板橋分局報請臺灣板橋地方法院檢察
    署檢察官偵查起訴。
    理  由
一、本件係經被告甲○○於準備程序當庭就被訴事實為有罪之陳
    述，經本院合議庭裁定由受命法官改依簡式審判程序審理，
    則依刑事訴訟法第273 條之2 、同法第159 條第2 項之規定
    ，不適用傳聞法則有關限制證據能力之相關規定，合先敘明
    。
二、上揭犯罪事實，業據被告於偵查及本院審理時坦承不諱，且
    其為警採集之尿液檢體，經送請臺灣檢驗科技股份有限公司
    檢驗結果，確呈嗎啡類陽性反應，有臺北縣政府警察局板橋
    分局偵辦毒品案件被移送人姓名及代碼對照表及臺灣檢驗科
    技股份有限公司濫用藥物檢驗報告各1 紙在卷可稽，而扣案
    之海洛因1 小包，經交通部民用航空局航空醫務中心鑑定結
    果，確含海洛因成分無訛，有該中心之鑑定書在卷可憑，上
    開補強證據，已足資擔保被告任意性自白之真實性，核與事
    實相合，堪以認定。又本件被告於88年間，因施用毒品案件
    經觀察、勒戒後，認無繼續施用毒品之傾向，於同年2 月22
    日釋放出所，並經檢察官不起訴處分確定，復於觀察、勒戒
    執行完畢釋放後5 年內，再犯如事實欄所載之施用毒品案件
    ，並經法院判處罪刑確定（詳如上述），有臺灣高等法院被
    告前案紀錄表在卷足憑，足見被告於上開觀察、勒戒執行完
    畢釋放後5 年內再犯施用毒品罪，就本件而言，應符合毒品
    危害防制條例第23條第2 項所定之「5 年內再犯」之情形，
    顯見其再犯率甚高，原實施觀察、勒戒已無法收其實效，自
    應依毒品危害防制條例第10條規定處罰。本件事證明確，被
    告犯行洵堪認定。
三、核被告所為，係犯毒品危害防制條例第10條第1 項之施用第
    一級毒品罪。其施用前持有第一級毒品海洛因之低度行為，
    應為其施用之高度行為所吸收，不另論罪。查被告先前有如
    事實欄所載之前案有期徒刑科刑暨執行完畢情形，有臺灣高
    等法院被告前案紀錄表在卷可查，其於前案有期徒刑執行完
    畢後5 年內，故意再犯本案有期徒刑以上之罪，為累犯，應
    依刑法第47條第1 項規定加重其刑。爰審酌被告前經觀察、
    勒戒及刑之執行完畢後，猶另萌施用毒品犯意再犯本罪，顯
    見其戒除毒癮之意志薄弱，其濫用毒品，應受非難，惟其尚
    知悔悟，兼衡其施用毒品之種類、期間、次數、動機、目的
    、手段等一切情狀，量處如主文所示之刑。扣案之海洛因1
    小包（驗餘淨重0.0208公克），為查獲之第一級毒品，應依
    毒品危害防制條例第18條第1 項前段規定沒收銷燬之，裝盛
    海洛因之小外包裝袋1 個，具有防止毒品裸露、逸出及潮濕
    功用，為被告所有，為便利被告施用毒品所用之物，業據被
    告供述在卷，應依刑法第38條第1 項第2 款之規定宣告沒收
    。
據上論斷，應依刑事訴訟法第273 條之1 第1 項、第299 條第1
項前段，毒品危害防制條例第10條第1 項、第23條第2 項、第18
條第1 項前段，刑法第11條前段、第47條第1 項、第38條第1 項
第2款，判決如主文。
本案經檢察官彭聖斐到庭執行職務。
中    華    民    國    98    年    3     月    3     日
                  刑事第十庭  法  官  陳正昇
以上正本證明與原本無異。
如不服本判決應於收受送達後10日內向本院提出上訴書狀，並應
敘述具體理由；其未敘述上訴理由者，應於上訴期間屆滿後20日
內向本院補提理由書（均須按他造當事人之人數附繕本）「切勿
逕送上級法院」
                              書記官  林文達
中    華    民    國    98    年    3     月    3     日
附錄本案論罪科刑法條
毒品危害防制條例第10條
施用第一級毒品者，處 6 月以上 5 年以下有期徒刑。
施用第二級毒品者，處 3 年以下有期徒刑。


司法院資訊處製作；財團法人民間司法改革基金會備份。
